Minutes et répertoires du notaire Toussaint Nicolas GARNIER, février 1780 - 21 mars 1802 (étude XXXVIII)
Archives nationales
- Répertoire(s) de Toussaint Nicolas GARNIER, 1er février 1780 - 21 mars 1802; MC/RE/XXXVIII/10 - MC/RE/XXXVIII/12
  - Répertoire. 1780, 1er février - 1791, 31 janvier, 1er février 1780 - 31 janvier 1791; MC/RE/XXXVIII/10
    - Notoriété portant renonciation à communauté par Marie Anne Chardon, veuve Delahaye, 6 novembre 1781
      notoriété; renonciation; Chardon, Marie Anne; Delahaye (M.)
    - Notoriété en rectification des noms de la dame Couturier, 8 novembre 1781
      notoriété; Couturier (Mme)
    - Testament de Marie Marguerite Hobbe, veuve de Léonard Périchon, 13 novembre 1781
      testament; Hobbe, Marie Marguerite; Perichon, Léonard
    - Notoriété portant renonciation à communauté par la dame veuve Vauver, 14 novembre 1781
      notoriété; renonciation; Vauver (Mme); Vauver (M.)
    - Inventaire après décès de Marie Catherine Petit épouse Nel, 15 novembre 1781
      inventaire après décès; Petit, Marie-Catherine; Nel (épouse)
    - Notoriété concernant le sieur Hebourg, 15 novembre 1781
      notoriété; Hebourg (M.)
    - Inventaire après décès de Marie Catherine Petit, épouse Neb, 15 novembre 1781
      inventaire après décès; Petit, Marie Catherine; Neb (M.)
    - Inventaire après décès de Antoinette Marie Testard veuve François Noël Haudry, 17 novembre 1781
      inventaire après décès; Testard, Antoinette-Marie; Haudry, François-Noël (veuve)
    - Inventaire après décès d'Antoinette Marie Testard, veuve de François Noël Haudry, 17 novembre 1781
      inventaire après décès; Testard, Antoinette Marie; Haudry, François Noël
    - Contrat de mariage entre Jean François Boivin et Marie Anne Hertault, 19 novembre 1781
      contrat de mariage; Boivin, Jean François; Hertault, Marie Anne
    - Depôt du baptistaire de Mademoiselle Devisme, 20 novembre 1781
      acte d'état civil; dépôt de pièces; Devisme (Melle)
    - Notoriété concernant les demoiselles Turlure, 24 novembre 1781
      notoriété; Turlure (Famille)
    - Inventaire après décès du sieur Temps, 28 novembre 1781
      inventaire après décès; Temps (sieur)
    - Inventaire après décès du sieur Temps, 28 novembre 1781
      inventaire après décès; Temps (M.)
    - Inventaire après décès de Pierre Herisson, 29 novembre 1781
      inventaire après décès; Herisson, Pierre
    - Inventaire après décès de Pierre Herisson, 29 novembre 1781
    - Inventaire après décès de Pierre Daniel, 30 novembre 1781
      inventaire après décès; Daniel, Pierre
    - Inventaire après décès de Pierre Daniel, 30 novembre 1781
    - Inventaire après décès de la veuve Ragon, 12 décembre 1781
      inventaire après décès; Ragon (veuve)
    - Inventaire après décès de la dame veuve Ragon, 12 décembre 1781
      inventaire après décès; Ragon (Mme); Ragon (M.)
    - Inventaire après décès de Barbe Alexandre, 15 décembre 1781
      inventaire après décès; Alexandre, Barbe
    - Notoriété portant renonciation à la succession de la dame veuve de Claude Jean Hiesse par Pierre Tribout, 15 décembre 1781
      notoriété; renonciation; Hiesse (Mme); Hiesse, Claude Jean; Tribout, Pierre
    - Inventaire après décès de la demoiselle Barbe Alexandre, 15 décembre 1781
    - Notoriété portant renonciation à la succession de Marie Louise Muguet, épouse de Martin Buzelin, par François Pellé, Marie Marguerite Buzelin, son épouse, et par le tuteur de Jean Pierre et Jean Nicolas Buzelin, 16 décembre 1781
      notoriété; renonciation; Muguet, Marie Louise; Buzelin, Martin; Pelle, François; Buzelin, Marie Marguerite; Buzelin, Jean Pierre; Buzelin, Jean Nicolas
    - Testament d'Antoine Christophe Paupière, 20 décembre 1781
      testament; Paupiere, Antoine Christophe
    - Contrat de mariage entre Nicolas Tourlebatte et Madelaine Antoinette Moitié, 15 janvier 1782
      contrat de mariage; Tourlebatte, Nicolas; Moitie, Madelaine Antoinette
    - Notoriété concernant Charles Agée et Anne Françoise Hebourg, son épouse, 18 janvier 1782
      notoriété; Agee, Charles; Hebourg, Anne Françoise
    - Inventaire après décès de Jacques Vauver, 24 janvier 1782
      inventaire après décès; Vauver, Jacques
    - Notoriété concernant la succession d'Etienne Bornet, 28 janvier 1782
      notoriété; Bornet, Etienne
    - Contrat de mariage entre Jean Pierre Le Tourneur et Elisabeth Louise Bénigne Dey, 28 janvier 1782
      contrat de mariage; Le Tourneur, Jean Pierre; Dey, Elisabeth Louise Bénigne
    - Inventaire après décès de Marie Thérèse Monnet, épouse de Jacques Bourgeois, 4 février 1782
      inventaire après décès; Monnet, Marie Thérèse; Bourgeois, Jacques
    - Contrat de mariage entre Jean Marie Mansart et Jeanne Pantemouche, 9 février 1782
      contrat de mariage; Mansart, Jean Marie; Pantemouche, Jeanne
    - Contrat de mariage entre Adolphe Frédéric Wagnié et Margueritte Goureau, 9 février 1782
      contrat de mariage; Wagnie, Adolphe Frédéric; Goureau, Margueritte
    - Notoriété portant renonciation à la succession de Marie Charlotte Moreau, veuve Voituré, par Marie Olivette Moreau, épouse d'Etienne Simon Foullon, 13 février 1782
      notoriété; renonciation; Moreau, Marie Charlotte; Voiture (M.); Moreau, Marie Olivette; Foullon, Etienne Simon
    - Inventaire après décès de Catherine Jeanne Fouquet, 15 février 1782
      inventaire après décès; Fouquet, Catherine Jeanne
    - Notoriété portant renonciation à la succession de Louise Catherine Legendre, épouse de Thomas Ragon, par les mineurs de Trail de Pardailhan et par la dame Planque, 16 février 1782
      notoriété; renonciation; Legendre, Louise Catherine; Ragon, Thomas; Trail de Pardailhan de; Planque (Mme)
    - Dépôt du certificat de vie de Marie Joseph Rose Barbe Demargenis, 18 février 1782
      notoriété; dépôt de pièces; Demargenis; Margenis de, Marie Joseph Rose Barbe
    - Inventaire après décès de Jeanne Anne Degond, épouse Pette, 21 février 1782
      inventaire après décès; Degond, Jeanne Anne; Pette (M.)
    - Délivrance de legs à la succession vacante de Louise Catherine Legendre, épouse de Thomas Ragon, 23 février 1782
      délivrance de legs; Legendre, Louise Catherine; Ragon, Thomas
    - Testament de Jean Eloy Le Roy, 26 février 1782
      testament; Le Roy, Jean Eloy
    - Notoriété en rectification des noms d'Antoine Marie Anne Marigner, 1er mars 1782
      notoriété; Marigner, Antoine Marie Anne
    - Contrat de mariage entre Pierre Penaud et Marie Josephe Nicolas, 3 mars 1782
      contrat de mariage; Penaud, Pierre; Nicolas, Marie Josephe
    - Notoriété portant renonciation à la succession de Antoine Christophe Paupière, par René Paupière, 4 mars 1782
      notoriété; renonciation; Paupiere, Antoine Christophe; Paupiere, René
    - Notoriété concernant Marie Renée Martin de Sérilly, épouse Levasseur, 4 mars 1782
      notoriété; Martin de Serilly, Marie Renée; Levasseur (M.)
    - Notoriété portant renonciation à communauté par Jeanne Modot, veuve de Robert Le Cocq, 9 mars 1782
      notoriété; renonciation; Modot, Jeanne; Le Cocq, Robert
    - Testament de Louise Charlote Herbaultmion, épouse de Claude Lanos, 11 mars 1782
      testament; Herbaultmion, Louise Charlote; Lanos, Claude
    - Codicille déposé de Marie Goussié, veuve de Blaise Galliard, 12 mars 1782
      testament; dépôt de pièces; Goussie, Marie; Galliard, Blaise
    - Inventaire après décès de Marie Goussié, veuve de Blaise Galliard, 12 mars 1782
      inventaire après décès; Goussie, Marie; Galliard, Blaise
    - Contrat de mariage entre Jacques Bourgeois et Marguerite Suzanne Ledrand, 14 mars 1782
      contrat de mariage; Bourgeois, Jacques; Ledrand, Marguerite Suzanne
    - Testament de Claude Lanois, veuve Defontenaille, 16 mars 1782
      testament; Lanois, Claude; Defontenaille (M.)
    - Inventaire après décès de Catherine Drevet, épouse de Charles Delatre, 16 mars 1782
      inventaire après décès; Drevet, Catherine; Delatre, Charles
    - Délivrance de legs de Marie Jérosme, 18 mars 1782
      délivrance de legs; Jerosme, Marie
    - Contrat de mariage entre Michel Daniel Emerik et Ester Lazare Jacob, 20 mars 1782
      contrat de mariage; Emerik, Michel Daniel; Jacob, Ester Lazare
    - Inventaire après décès d'Antoine Christophe Paupière, 21 mars 1782
      inventaire après décès; Paupiere, Antoine Christophe
    - Notoriété concernant la succession de Jacques Delacoste, 22 mars 1782
      notoriété; Delacoste, Jacques
    - Notoriété concernant la succession de Marie Marguerite Lorin, épouse de Jean Morel, 25 mars 1782
      notoriété; Lorin, Marie Marguerite; Morel, Jean
    - Inventaire après décès de Marie Madelaine Besnard, veuve de Pierre Caillieux, 3 avril 1782
      inventaire après décès; Besnard, Marie Madelaine; Caillieux, Pierre
    - Inventaire après décès de Marie Renaud Dubuisson, épouse d'André Blouet de Marsilly, 5 avril 1782
      inventaire après décès; Dubuisson, Marie Renaud; Blouet de Marsilly, André
    - Contrat de mariage entre Nicolas Caillieux et Elisabeth Goizet, veuve d'Edme Temps, 8 avril 1782
      contrat de mariage; Caillieux, Nicolas; Goizet, Elisabeth; Temps, Edme
    - Contrat de mariage entre Blaise Louis Boquet de Liancourt et Antoinette Pauline Adélaïde Aubrelique de Saint Taurin, 9 avril 1782
      contrat de mariage; Boquet de Liancourt, Blaise Louis; Aubrelique de Saint Taurin, Antoinette Pauline Adélaïde
    - Contrat de mariage entre Jean Laloy et Marie Anne Périal, 10 avril 1782
      contrat de mariage; Laloy, Jean; Perial, Marie Anne
    - Inventaire après décès de Pierre Jacques Braleret, 10 avril 1782
      inventaire après décès; Braleret, Pierre Jacques
    - Inventaire après décès de Jean Baptiste Noris, 12 avril 1782
      inventaire après décès; Noris, Jean Baptiste
    - Inventaire après décès de Marie Françoise Bizantin, épouse de Joseph Picavez, 16 avril 1782
      inventaire après décès; Bizantin, Marie Françoise; Picavez, Joseph
    - Notoriété portant abstention à la succession d'Antoine Christophe Paupière, 17 avril 1782
      notoriété; renonciation; Paupiere, Antoine Christophe
    - Contrat de mariage entre Charles Delatre et Marie Belnoé, 18 avril 1782
      contrat de mariage; Delatre, Charles; Belnoe, Marie
    - Notoriété concernant Marguerite Thérèse Guernet, veuve de Charles Monroy, 22 avril 1782
      notoriété; Guernet, Marguerite Thérèse; Monroy, Charles
    - Notoriété portant renonciation à la succession de François Fontaine, 22 avril 1782
      notoriété; renonciation; Fontaine, François
    - Contrat de mariage entre Jean Chiboust et Marie Edmée Petit, 26 avril 1782
      contrat de mariage; Chiboust, Jean; Petit, Marie Edmée
    - Contrat de mariage entre Jacques Bamet et Françoise Tenon, 28 avril 1782
      contrat de mariage; Bamet, Jacques; Tenon, Françoise
    - Notoriété portant renonciation à la succession de Jean Bernard Stassyens par Monsieur le duc de Gèvres, 4 mai 1782
      notoriété; renonciation; Stassyens, Jean Bernard; Gesvres (M. de)
    - Notoriété concernant la succession de Marie Louise Boucher de Beauregard, veuve de Jean Baptiste Antoine Babin de Beauregard, 6 mai 1782
      notoriété; Boucher de Beauregard, Marie Louise; Babin de Beauregard, Jean Baptiste Antoine
    - Délivrance de legs d'Antoine Christophe Paupière, 8 mai 1782
      délivrance de legs; Paupiere, Antoine Christophe
    - Délivrance de legs de Jeanne Simon, 10 mai 1782
      délivrance de legs; Simon, Jeanne
    - Notoriété portant renonciation à la succession de Jean Baptiste Norel, 12 mai 1782
      notoriété; renonciation; Norel, Jean Baptiste
    - Contrat de mariage entre Désiré Belin et Denise Legendre, 12 mai 1782
      contrat de mariage; Belin, Désiré; Legendre, Denise
    - Contrat de mariage entre Charles Adrien Charié et Marie Françoise Jollivet, veuve d'André Grandin, 14 mai 1782
      contrat de mariage; Charie, Charles Adrien; Jollivet, Marie Françoise; Grandin, André
    - Inventaire après décès de Pierre Eustache Martin, 14 mai 1782
      inventaire après décès; Martin, Pierre Eustache
    - Contrat de mariage entre Philippe Joseph Pette et Catherine Baillot, 21 mai 1782
      contrat de mariage; Pette, Philippe Joseph; Baillot Catherine
    - Dépôt du mortuaire d'Antoine Henry Portier de Rubelle, 22 mai 1782
      acte d'état civil; dépôt de pièces; Portier de Rubelle, Antoine Henry
    - Notoriété concernant Marie Catherine Bénard, veuve d'Antoine Megret, 24 mai 1782
      notoriété; Benard, Marie Catherine; Megret, Antoine
    - Délivrance de legs aux héritiers de Marie Louise Boucher de Beauregard, veuve de Jean Baptiste Antoine Babin de Beauregard, 27 mai 1782
      délivrance de legs; Boucher de Beauregard, Marie Louise; Babin de Beauregard, Jean Baptiste Antoine
    - Testament révoqué par François Binet et Angélique Marguerite Jolivet, son épouse, 27 mai 1782
      testament; renonciation; Binet, François; Jolivet, Angélique Marguerite
    - Notoriété portant renonciation aux successions de Blaise Galliard et de Marie Goussié, son épouse, 30 mai 1782
      notoriété; renonciation; Galliard, Blaise; Goussie, Marie
    - Testament de la dame Delaunay, 2 juin 1782
      testament; Delaunay (Mme); Delaunay (M.)
    - Notoriété concernant Jean Baptiste Boitaud et Anne Madelaine Clermont, épouse de Jean Baptiste Martin, 3 juin 1782
      notoriété; Boitaud, Jean Baptiste; Clermont, Anne Madelaine; Martin, Jean Baptiste
    - Inventaire après décès de Jean Charles Perrinet d'Orval, 8 juin 1782
      inventaire après décès; Perrinet d'Orval, Jean Charles
    - Contrat de mariage entre Jean Théodore Taveau et Madelaine Brigitte Stanislas Billouard, 10 juin 1782
      contrat de mariage; Taveau, Jean Théodore; Billouard, Madelaine Brigitte Stanislas
    - Délivrance de legs de Blaise Galliard et de Marie Goussié, son épouse, 11 juin 1782
      délivrance de legs; Galliard, Blaise; Goussie, Marie
    - Compte d'exécution testamentaire concernant la succession de Blaise Galliard et Marie Goussié, son épouse, 12 juin 1782
      compte d'exécution testamentaire; Galliard, Blaise; Goussie, Marie
    - Notoriété concernant la succession de Pierre Hilaire Mitault, 13 juin 1782
      notoriété; Mitault, Pierre Hilaire
    - Notoriété concernant la succession de Jean Nicolas Dienert, 13 juin 1782
      notoriété; Dienert, Jean Nicolas
    - Contrat de mariage entre Grégoire Désiré Planquet et Scolastique Doudieux, 17 juin 1782
      contrat de mariage; Planquet, Grégoire Désiré; Doudieux, Scolastique
    - Notoriété concernant Elisabeth Gratin, épouse de François Dubeda, 17 juin 1782
      notoriété; Gratin, Elisabeth; Dubeda, François
    - Contrat de mariage entre François Quesnel et Anne Monanteuil, 19 juin 1782
      contrat de mariage; Quesnel, François; Monanteuil, Anne
    - Notoriété portant renonciation à la succession de Marie Bizantin, veuve en premières noces de Nicolas Matan, et en secondes noces de Pierre Picavez, par Jacques Matan, 24 juin 1782
      notoriété; renonciation; Bizantin, Marie; Matan, Nicolas; Picavez, Pierre; Matan Jacques
    - Contrat de mariage entre Etienne Jean Barbier et Louise Angélique Scellier, 24 juin 1782
      contrat de mariage; Barbier, Etienne Jean; Scellier, Louise Angélique
    - Testament déposé de Marie Louise Victoire Glasson, 24 juin 1782
      testament; dépôt de pièces; Glasson, Marie Louise Victoire
    - Testament révoqué de Geneviève Deriot, épouse de Pierre Peschard, 10 juillet 1782
      testament; renonciation; Deriot, Geneviève; Peschard, Pierre
    - Notoriété concernant Pierre Landrieux, 12 juillet 1782
      notoriété; Landrieux, Pierre
    - Contrat de mariage entre Christophe Louis Bender et Marie Anne Galland, 13 juillet 1782
      contrat de mariage; Bender, Christophe Louis; Galland, Marie Anne
    - Inventaire après décès de Nicolas Morin, 15 juillet 1782
      inventaire après décès; Morin, Nicolas
    - Contrat de mariage entre Nicolas Monginot et Anne Liserand, 16 juillet 1782
      contrat de mariage; Monginot, Nicolas; Liserand, Anne
    - Inventaire après décès de Marie Françoise Ficheron, veuve de Julien Godcheult, 20 juillet 1782
      inventaire après décès; Ficheron, Marie Françoise; Godcheult, Julien
    - Notoriété concernant Pierre Clisfin Dupuis, 20 juillet 1782
      notoriété; Clisfin Dupuis, Pierre
    - Inventaire après décès de la dame Delaunay, 20 juillet 1782
      inventaire après décès; Delaunay (Mme); Delaunay (M.)
    - Contrat de mariage entre Joseph Moyse et Reine Bodenheim, 24 juillet 1782
      contrat de mariage; Moyse Joseph; Bodenheim, Reine
    - Notoriété constatant l'absence de Joseph Masson, 30 juillet 1782
      notoriété; Masson, Joseph
    - Contrat de mariage entre Jacques Amand Benard et Gabrielle Guérin, 31 juillet 1782
      contrat de mariage; Benard, Jacques Amand; Guerin, Gabrielle
    - Notoriété portant renonciaion à la succession de Marie Anne Fichereau, veuve de Julien Godcheult, par Marguerite Victoire Baillou, veuve de Jean Lecamus, 31 juillet 1782
      notoriété; renonciation; Fichereau, Marie Anne; Godcheult, Julien; Baillou, Marguerite Victoire; Lecamus, Jean
    - Testament déposé de Louise Suzanne Ménageot, 31 juillet 1782
      testament; dépôt de pièces; Menageot, Louise Suzanne
    - Contrat de mariage entre Louis Simon et Marie Catherine Herson, 1er août 1782
      contrat de mariage; Simon, Louis; Herson, Marie Catherine
    - Contrat de mariage entre Pierre Saintpierre et Geneviève Bellot, veuve Verjus, 1er août 1782
      contrat de mariage; Saintpierre, Pierre; Bellot, Geneviève; Verjus (M.)
    - Inventaire après décès de Louise Suzanne Ménageot, 2 août 1782
      inventaire après décès; Menageot, Louise Suzanne
    - Notoriété concernant la succession de Louis Joseph Magnier, 7 août 1782
      notoriété; Magnier, Louis Joseph
    - Contrat de mariage entre Jean Baptiste Primois et Marie Catherine Crosnier, veuve de Sébastien Morin, 9 août 1782
      contrat de mariage; Primois, Jean Baptiste; Crosnier, Marie Catherine; Morin, Sébastien
    - Inventaire après décès de Jacques Limonon, 17 août 1782
      inventaire après décès; Limonon, Jacques
    - Contrat de mariage entre Pierre Chartier et Marie Rose Aymée, veuve de Jacques Limonon, 18 août 1782
      contrat de mariage; Chartier, Pierre; Aymee, Marie Rose; Limonon, Jacques
    - Contrat de mariage entre André Dallemagne et Suzanne Guibon, veuve de Pierre Antoine Nolson, 23 août 1782
      contrat de mariage; Dallemagne, André; Guibon, Suzanne; Nolson, Pierre Antoine
    - Contrat de mariage entre Jean Joseph Bernier et Marie Anne Vidot, 26 août 1782
      contrat de mariage; Bernier, Jean Joseph; Vidot, Marie Anne
    - Notoriété concernant André Etienne Godefroy Deschauffours, 31 août 1782
      notoriété; Deschauffours, André Etienne Godefroy
    - Inventaire après décès d'Hubert Daubigny, 3 septembre 1782
      inventaire après décès; Daubigny, Hubert
    - Compte d'exécution testamentaire concernant la succession de Louise Catherine Le Gendre, veuve de Thomas Ragon, 7 septembre 1782
      compte d'exécution testamentaire; Le Gendre, Louise Catherine; Ragon, Thomas
    - Contrat de mariage entre Jean Baptiste Nel et Marie Thérèse Malaizé, 10 septembre 1782
      contrat de mariage; Nel, Jean Baptiste; Malaize, Marie Thérèse
    - Inventaire après décès de François Dierix, 11 septembre 1782
      inventaire après décès; Dierix, François
    - Délivrance de legs de Louise Suzanne Ménageot, 11 septembre 1782
      délivrance de legs; Menageot, Louise Suzanne
    - Contrat de mariage entre Jean Rousse et Marie Anne Romain Bourguignon, 12 septembre 1782
      contrat de mariage; Rousse, Jean; Bourguignon, Marie Anne Romain
    - Délivrance de legs de Marie Anne Fichereau, veuve de Julien Godcheult, 14 septembre 1782
      délivrance de legs; Fichereau, Marie Anne; Godcheult, Julien
    - Notoriété en rectification des noms de Marie Geneviève Charlotte Boullanger, épouse de Pierre François Joseph Gérin, 16 septembre 1782
      notoriété; Boullanger, Marie Geneviève Charlotte; Gerin, Pierre François Joseph
    - Contrat de mariage entre Antoine Gauttier et Anne Dalbon, 18 septembre 1782
      contrat de mariage; Gauttier, Antoine; Dalbon, Anne
    - Notoriété concernant Louise Marvie, 19 septembre 1782
      notoriété; Marvie, Louise
    - Inventaire après décès de Marie Louise Rolland, épouse de Pierre Cottin, 20 septembre 1782
      inventaire après décès; Rolland, Marie Louise; Cottin, Pierre
    - Contrat de mariage entre Nicolas Cochois et Marie Victoire Constant, 21 septembre 1782
      contrat de mariage; Cochois, Nicolas; Constant, Marie Victoire
    - Contrat de mariage entre Jean Ducasse et Marie Victoire Maugé, 22 septembre 1782
      contrat de mariage; Ducasse, Jean; Mauge, Marie Victoire
    - Contrat de mariage entre Georges Dechassey et Marie Catherine Elisabeth Dunet, veuve de Pierre Joseph Béguin, 26 septembre 1782
      contrat de mariage; Dechassey, Georges; Dunet, Marie Catherine Elisabeth; Beguin, Pierre Joseph
    - Contrat de mariage entre André Charles Delahaye et Marie Catherine Antoinette Bouchalin, 29 septembre 1782
      contrat de mariage; Delahaye, André Charles; Bouchalin, Marie Catherine Antoinette
    - Contrat de mariage entre Gaspard Digeon et Marie Jeanne Hornet, 29 septembre 1782
      contrat de mariage; Digeon, Gaspad; Hornet, Marie Jeanne
    - Contrat de mariage entre Henry Brice Thiery et Marie Adelaïde Dupreuil, 29 septembre 1782
      contrat de mariage; Thiery, Henry Brice; Dupreuil, Marie Adelaïde
    - Notoriété concernant la succession de Marie Morlet, épouse de Thomas Auffroy, 1er octobre 1782
      notoriété; Morlet, Marie; Auffroy, Thomas
    - Contrat de mariage entre Jean Pierre Pinard et Marie Geneviève Bonnefille, veuve de Louis Auguste Devicquet, 3 octobre 1782
      contrat de mariage; Pinard, Jean Pierre; Bonefille, Marie Geneviève; Devicquet, Louis Auguste
    - Notoriété concernant la succession de Joseph Marie de Sarrobert, 3 octobre 1782
      notoriété; Sarrobert, Joseph Marie de
    - Notoriété portant renonciation à la succession de Nicolas Poensin Burat, 4 octobre 1782
      notoriété; renonciation; Poensin Burat, Nicolas
    - Notoriété concernant la succession de Marie Denise Houdart, veuve en premières noces de Toussaint Blondel et épouse en secondes noces de Charles Morel, 4 octobre 1782
      notoriété; Houdart, Marie Denise; Blondel, Toussaint; Morel, Charles
    - Testament de Marie Catherine Thibault, veuve d'Adrien Bercher, 5 octobre 1782
      testament; Thibault, Marie Catherine; Bercher, Adrien
    - Délivrance de legs de Nicolas Poensin Burat, 11 octobre 1782
      délivrance de legs; Poensin Burat, Nicolas
    - Notoriété concernant la succession de Marie Jeanne Le Pelletier, veuve d'Edme Le Rouge, 11 octobre 1782
      notoriété; Le Pelletier, Marie Jeanne; Le Rouge, Edme
    - Notoriété portant renonciation à la succession de Marie Thérèse Champier, 11 octobre 1782
      notoriété; renonciation; Champier, Marie Thérèse
    - Contrat de mariage entre Jean Jacques Garnod et Suzanne Louise Deschazeaux, 12 octobre 1782
      contrat de mariage; Garnod, Jean Jacques; Deschazeaux, Suzanne Louise
    - Testament déposé de Joseph de Cinqpeyres, 13 octobre 1782
      testament; dépôt de pièces; Cinqpeyres, Joseph de
    - Dépôt du certificat de vie de Marie Josèphe Rose Barbe Demargenis, 14 octobre 1782
      notoriété; dépôt de pièces; Demagenis, Marie Josèphe Rose Barbe
    - Testament de Nicolas Guetou, 18 octobre 1782
      testament; Guetou, Nicolas
    - Contrat de mariage entre Etienne Delaunay et Marie Agathe Bresnu, 26 octobre 1782
      contrat de mariage; Delaunay, Etienne; Bresnu, Marie Agathe
    - Notoriété concernant la succession de Pierre Lamy, 28 octobre 1782
      notoriété; Lamy, Pierre